Denise Fernandes da Silva

CEP: Rio de Janeiro - RJ, 21640-190

Endereço: R. Gênova – Ricardo de Albuquerque

Telefone: (21) 99219 - 8635 / E-mail: DeniseMorena4420@hotmail.com

PERFIL PROFISSIONAL

Profissional com atuação nas mais diversas áreas do mercado, tais como atendente, balconista, auxilar de cozinha, saladeira. Além destas, possuo notória experiência como diarista e auxiliar de serviços gerais no período de 5 anos, sendo uma referência em meu ambiente de trabalho.

FORMAÇÃO

• Escola Municipal Coelho Neto - Rio de Janeiro - RJ, 1º grau/Ensino Fundamental

EXPERIÊNCIA PROFISSIONAL

- 2000-2002 TRWAY COM PARTICIP E EMPREENDIMENTOS Cargo: Atendente.
- 2002-2002 EMPRESA VIENA RIO RESTAURANTES LTDA Cargo: Balconista e Saladeira.
- 2002-2004 SHALOON AUTO JOVEM CAR Cargo: Atendente

ATIVIDADES COMPLEMENTARES

 5 ANOS DE EXPERIÊNCIA PROFISSIONAL COMO DIARISTA E AUXILIAR DE SERVIÇOS GERAIS

HABILIDADES

- Ética
- Flexibilidade
- Produtividade
- Organização
- Dedicação